臺北高等行政法院判決
　　　　　　　　　　　　　　　　　　 95年度訴字第1450號
　　　　　　　　　　　　　　　.
原　　　告　友華生技醫藥股份有限公司
代　表　人　甲○○
訴訟代理人　林怡芳律師
　　　　　　古嘉諄律師
上　一　人
複 代 理人　黃俊凱律師（兼送達代收人）
被　　　告　經濟部智慧財產局
代　表　人　蔡練生（局長）住同上
訴訟代理人　李澤艷
參　加　人　以勒行國際有限公司
代　表　人　乙○○
上列當事人間因商標異議事件，原告不服經濟部中華民國95年3
月8 日經訴字第09506162960 號訴願決定，提起行政訴訟，經本
院命參加人獨立參加訴訟，本院判決如下：
　　主  文
原告之訴駁回。
訴訟費用由原告負擔。
　　事  實
一、事實概要：
    參加人於民國92年7 月11日以「卡洛吉蒂．吉弟KARIKIDDY
    及圖」商標（下稱系爭商標，如附圖一），指定使用於當時
    商標法施行細則第49條所定商品及服務分類表第29類之商品
    ，向被告申請註冊，經其審查核准列為註冊第0000000 號商
    標。嗣原告以系爭商標有違商標法第23條第1 項第11款至第
    14款之規定，對之提起異議，經被告審查，以94年5 月30日
    中台異字第930858號商標異議審定書為「主張違反商標法第
    23條第1 項第12款部分，異議不成立。主張違反商標法第23
    條第1 項第11、13、14款部分，異議駁回」之處分。原告不
    服，提起訴願，經遭駁回，遂向本院提起本件行政訴訟。
二、兩造聲明：
　(一)原告聲明：
    1.訴願決定及原處分均撤銷。
    2.命被告為「異議成立」之處分，並將系爭商標之註冊予以
      撤銷。
    3.訴訟費用由被告負擔。
  (二)被告聲明：
    1.駁回原告之訴。
    2.訴訟費用由原告負擔。
  (三)參加人聲明：參加人未於準備程序及言詞辯論期日到場，亦
    未提出書狀作何聲明或陳述。
三、兩造之爭點：系爭商標指定使用於當時商標法施行細則第49
    條所定商品及服務分類表第29類之商品，是否該當商標法第
    23條第1 項第12、13、14款之規定，而應撤銷註冊？
　(一)原告主張之理由：
    1.原處分及訴願決定認原告提出補充理由已逾法定異議期間
      ，顯然違背我國實務見解及法律保留原則：
      (1)依改制前行政法院77年判字第851 號判決之見解，原告
        提起異議僅須列出基礎事實，而無庸列出適用法條，且
        被告應於原告所提出之基礎事實同一範圍內依職權予以
        適用法條，故原處分及訴願決定認原告補充提出之異議
        理由不合法，顯無可採。
      (2)異議之權利屬憲法第16條保障之廣義的訴訟權（程序權
        ），非經法律明文授權，不得加以限制，否則即屬違反
        憲法第23條之法律保留原則而無效。由商標法第40條第
        1項及第93條規定可知，商標法僅規定任何人只要於「
        商標註冊公告之日起3 個月內」提出異議即可，至於異
        議審定作成前，應於何時追加異議理由，商標法並無明
        文限制，亦未授權主管機關得為任何限制，主管機關自
        不得於施行細則限制原告追加異議理由之期間，縱認有
        限制之必要，其限制期間亦應合理，始屬合法。
      (3)商標法施行細則第34條第3 項規定：「原告於商標註冊
        公告之日起3 個月內，得變更或追加其主張之事實及理
        由。」其顯不合理，且增加商標法所無之限制。商標法
        規定原告須於商標註冊公告之日起3 個月內提出異議，
        但並未規定原告於異議審定作成前何時得變更追加異議
        之事實及理由，商標法施行細則即不應為限制之規定，
        縱認有限制之必要，其規定亦不合理，蓋倘原告於商標
        註冊公告之日起3 個月內最後一天始提異議，依照前開
        規定，根本不可能再為任何變更或追加，此已嚴重侵害
        人民之訴訟權。
      (4)民事訴訟法第440 條、444 之1 條、471 條及行政訴訟
        法第241 條、245 條均規定20日之上訴期間，但於20日
        內僅聲明上訴未附具上訴理由者，均得於「提起上訴後
        」相當期間或20日內補提上訴理由。基於舉重明輕之法
        理，商標法之異議補充理由期間，法已無明文限制，縱
        須規定，亦應允許原告於「提起異議後」相當期間內變
        更或追加其異議理由，而非如現行商標法施行細則第34
        條第3 項規定須於「商標註冊公告之日起3 個月內」始
        得追加異議理由。
      (5)綜上，商標法施行細則第34條第3項增加其授權母法所
        無之限制，違反憲法第23條之法律保留原則，且不當侵
        害人民依憲法第16條享有之訴訟權，參諸其他程序法之
        規定，尤見其不當，自屬無效之行政命令，故被告及訴
        願決定機關據之駁回原告之異議，應予撤銷。
    2.系爭商標違反商標法第23條第1 項第12至14款之規定，應
      予撤銷：
      (1)原處分及訴願決定並未依據「混淆誤認之虞審查基準」
        逐一進行審查而為綜合判斷，自有違誤：
        原告於異議及訴願程序時，均已依「混淆誤認之虞審查
        基準」第4點所列「混淆誤認之虞」之各項因素提供相
        關資料供被告及訴願決定機關審酌判斷，然原處分及訴
        願決定並未就前開各項標準逐一進行審查而為綜合判斷
        ，顯有違誤。
      (2)訴願決定一方面謂「系爭商標之中、英文部分為一整體
        文字，不得將該等文字割裂與原告據爭商標（註冊第45
        3715號、第727595號、第673822號、第876194號等，例
        示如附圖二，其餘詳如異議理由附件5 所列商標）相比
        較」，然其進行比對時，就中文部分僅比對「卡洛」部
        分，就英文部分僅比對「KARI」部分，顯然前後矛盾：
        由訴願決定可知，訴願決定機關認為，於比對系爭商
          標與據爭之多筆商標之中文部分及英文部分時，不應
          將文字割裂進行比較。惟訴願決定於比對中文部分時
          ，僅比對「卡洛」二字，並認「卡洛」為習見習知外
          國人姓名之中譯文，並非原告所首先創用；於比對英
          文部分時，僅比對「KARI」部分，並認「KARI」為習
          見習知外國人姓名之中譯文，並非原告所首先創用，
          顯然將文字割裂進行比較。
        據爭「卡洛塔妮Karihome」等商標，中文部分之全文
          「卡洛塔妮」，並非既有或習見之外國譯名，乃原告
          運用智慧所獨創，此由英文部分之全文「Kari home
          」意指「將來自天然的聖品帶給家庭」可知，在英文
          詞彙上並無「Karihome」此單字，因此，無論是「
          Karihome」或原告所翻譯之中文「卡洛塔妮」，實亦
          為原告所獨創之名稱，並非沿用既有之辭彙或事物，
          故訴願決定機關將之割裂比對，又進一步謂中文之「
          卡洛」部分並非原告所獨創，顯有違誤。
        原告上開獨創性商標自78年起即長期投注大量之廣告
          行銷費用，為媒體所廣為宣傳，在數十種奶粉品牌強
          烈競爭之市場中，市場佔有率高達13.1% ，為相關消
          費者所熟知及信賴之著名商標，故原告之「卡洛塔妮
          」或「Karihome」商標整體對於消費者具有相當高之
          品牌知名度，訴願決定將之割裂進行比對，與相關消
          費者之認知相違背。
        原告以「卡洛」或「Kari」為首之商標，已在多國境
          內註冊商標，以「卡洛」或「Kari」字詞為商標一部
          分經被告核准註冊之商標，其中大多數是原告或關係
          企業（即誼澤有限公司及紐西蘭商‧友華太平洋有限
          公司）所申請，故相關消費者對於以「卡洛」或「
          Kari」為首之系列商標均屬於原告者，已有認知，故
          系爭商標以「卡洛」或「Kari」為首附加其他文字之
          方式，顯然已足以造成消費者混淆系爭商標亦屬原告
          所有。
        訴願決定機關及被告以「卡洛」、「Kari」中文、外
          文字，於各類商品或服務有諸多核准案例為由，割裂
          文字認定原告之商標不具高度之識別性，亦有違誤。
          該等商標部分係由外文翻譯而成，且其外文多為「
          CARO」、「COLO」、「CARA」、「CANO」等，與據爭
          之「卡洛」商標係以「Kari」翻譯而來，並附加一串
          不可分割之外文字，且商品係指定於「嬰兒奶粉、嬰
          兒羊奶粉」等商品，可知該等商標與原告之商標毫無
          相關聯。至於其餘核准註冊商標案例，其案情有別，
          自不得擅為比附援引。事實上，用於羊奶粉產品領域
          以「卡洛」為首之商標，僅有原告系列商標以及參加
          人系爭商標，故原處分及訴願決定以其他產品領域有
          類似商標故認「卡洛」、「Kari」欠缺識別性，顯然
          有誤。
      (3)系爭商標與據爭商標構成近似：
        商標圖案係由中文、英文、圖樣聯合組成之情況下，
          應分就中文、英文、或圖形分別判斷，有一近似時，
          即屬近似商標（改制前行政法院85年判字2706號判決
          參照）；且我國判斷商標是否構成近似，係採取主要
          部分觀察法、異時異地隔離觀察原則（混淆誤認之虞
          審查基準第5.2. 3及5.2.4 條所明文規定）。
        就系爭商標之「熊圖形」部分：
          系爭商標圖樣中「熊圖形」乃係以習見事物為內容之
          任意性商標，即屬識別性較弱之商標，依據前揭判決
          之意旨以及審查基準之規定，熊圖形並非主要部分而
          無庸納入考量。且最高行政法院93年度判字第586 號
          判決亦認為組合式之商標中圖樣之判斷並非重點，故
          訴願決定認「另有一醒目之熊寶寶圖形，二者整體圖
          樣之設計意匠迥然有異，與人印象明顯不同」，顯然
          違背我國實務見解。
        系爭商標之中文部分「卡洛吉蒂、吉弟」與原告據爭
          之「卡洛塔妮」商標於外觀上、類型上近似：
          (甲)依混淆誤認之虞審查基準5.2.6.6 可知，判斷組合
            式之中文商標是否構成近似時，應先探求其主要字
            詞為何，並以之為比較客體。且依混淆誤認之虞審
            查基準5.2.10、3.1 及3.2 可知，如據爭之人已經
            註冊或使用多數個相同類型的商標，而形成一種系
            列商品的形象時，如行為人使用近似商標，將導致
            消費者誤認該等產品屬同一來源或誤認二商標之使
            用人間存在關係企業、授權關係、加盟關係或其他
            類似關係時，亦屬類型上之混淆而構成近似。
          (乙)系爭商標中文「卡洛吉蒂‧吉弟」雖有6 個字，但
            「吉蒂」、「吉弟」讀音相同，僅為單純重複。而
            「塔妮」與「吉蒂」均為外文人名，該外文人名之
            識別性較低，故「卡洛」實為二商標之主要部分。
            而比對系爭商標「卡洛吉蒂」與原告之商標中文「
            卡洛塔妮」後，可發現：二者之字首「卡洛」完全
            相同，主要部分已完全相同。而其後附加之「塔妮
            」與「吉蒂」均為外文人名，該外文人名之識別性
            較低，冠上相同之「卡洛」，意義上即易使相關消
            費者認為二者具有親屬關係，是來自同一家庭成員
            之誤認；復以原告又取得核准「卡洛善能」、「卡
            洛美德」、「卡洛吉寧」、「卡洛健能」等諸多商
            標，故已足使消費者於選購相關產品時，誤認二商
            標為同一商標或同一來源之系列商品/ 服務，甚至
            誤認二商標之使用人間存在關係企業、授權關係、
            加盟關係或其他類似關係，此有原告陸續接到全省
            各地之代理商、經銷商、及相關消費者電話及網路
            留言詢問可證明，故二商標確已造成消費者之混淆
            誤認而構成近似。
          (丙)被告94年11月09日中台評字第940046號商標評定書
            於評定另一「卡洛寶貝」商標時，即明確認定「卡
            洛寶貝」與「卡洛塔妮」構成近似商標。
        系爭商標之英文部分「KARIKIDDY 」與原告據爭「
          Karihome」商標於外觀上、觀念、類型上構成近似：
          (甲)使用「Kari+ 產品行銷對象之英文」組成商標，乃
            是原告獨創，已如前述，而系爭商標外文「
            KARIDIDDY 」之字首「Kari」顯係襲自據爭「
            Karihome」商標之字首「Kari」，依據混淆誤認之
            虞審查基準5.2.6.5 ，起始字母為應予較重之考量
            ，今二者完全相同，足使消費者產生類型上之誤認
            ，因此二商標於外觀、類型上均屬近似。
          (乙)原告之商標中之英文部分「Karihome」，其外文「
            Kari」乃是紐西蘭毛利語「天上的聖水」之意，且
            外文「Kari」發音近似外文「carry 」，故「Kari
            home」意義上即有著「將來自天然的聖品帶給家庭
            」之涵義；系爭商標中「kiddy 」部分意旨小孩，
            故「KARIDIDDY 」涵義為「將來自天然的聖品帶給
            嬰兒」。由於二者商標均使用於嬰兒奶粉產品，故
            無論是「將來自天然的聖品帶給家庭」或「將來自
            天然的聖品帶給嬰兒」，二者在觀念上實為一致，
            足以使相關公眾產生混淆誤認之虞，應屬近似商標
            。
        綜上所述，原告之據爭商標乃著名商標而具有高度之
          識別性，兩商標申請使用之商品均為羊奶粉，且原告
          並註冊多項「卡洛」為首之系列商標以多角化經營各
          項商品、實際上已有消費者誤認系爭商標所表彰之商
          品原告公司之商品，是以系爭商標顯有造成消費者混
          淆誤認其所表彰之商品係與原告據爭「Karihome卡洛
          塔妮」商標表彰者為同一來源或彼此間有同一來源之
          系列商品、關係企業、授權關係等關聯之虞，顯然違
          反商標法第23條第1 項第12、13款之規定。
      (4)系爭商標違反商標法第23條第1 項第14款：
        參加人公司設立於台北市中正區，而原告公司所在地為
        台北市大安區，二者皆位於台北市區內具極密切之地緣
        關係；且又均為銷售紐西蘭進口之各類奶粉、奶製品之
        同業關係，以原告據爭「卡洛塔妮Karihome」商標所建
        立之高知名度，參加人當知悉據爭商標之存在，然其竟
        不思自創品牌，而以近似之商標圖樣指定使用於羊奶粉
        ，顯有剽竊原告之商標之嫌，自有違商標法第23條第1
        項第14款之規定。
      (5)參加人與原告同處紐西蘭進口之奶粉市場，竟不思自創
        品牌，使用與原告近似之商標，於實際使用時更予變換
        ，其非善意，已甚明顯：
        原告就據爭「卡洛塔妮Karihome」商標長期投注大量廣
        告行銷費用，經營紐西蘭進口之奶粉市場，而構成一著
        名之商標，而為相關消費者所普遍認知，已如前述；參
        加人既同為奶粉市場之經營，所經營之奶粉亦為「紐西
        蘭」進口之奶粉，自無不知悉據爭商標之存在之可能，
        然竟不思自創品牌而以近似之商標圖樣指定使用與原告
        同一之紐西蘭進口奶粉之市場，更於註冊後變換其所註
        冊之商標，於產品型錄刻意突顯放大「卡洛」二字，且
        產品包裝的設計、佈局、排列與原告產品包裝極為類似
        ，均足以證明參加人申請系爭商標並非出於善意，而係
        為攀附原告長久耗費鉅資經營之商譽而申請系爭商標。
  (二)被告主張之理由：
    1.商標法第40條第1 項及第41條第1 項規定所揭3 個月之異
      議期間係屬法定不變期間，除法律另有規定外，不得以任
      何理由予以伸長或縮短。雖異議書未載明事實及理由，係
      屬可補正之事項，商標專責機關應通知限期命異議人補正
      ，惟所補正之事實及理由應以原異議主張之範疇為限，如
      有變更或追加新的事實及理由，即屬提出另一新的異議主
      張，仍應依商標法第40條第1 項之規定，於商標註冊公告
      起3 個月內為之，否則將有變相延長3 個月異議期間之虞
      。因此，商標法施行細則第34條第3 項之規定，並不違反
      商標法第40條第1 項規定之立法意旨，尚無違法或不當之
      處。系爭商標係於93年4 月16日註冊公告，原告於93年7
      月14日提出異議書（未備理由），主張系爭商標有違商標
      法第23條第1 項第11、12款之規定，嗣於93年8 月26日補
      充異議理由時，始追加主張系爭商標有違商標法第23條第
      13、14款之規定；對追加主張部分，既已逾3 個月之法定
      異議期間，揆諸前揭法條規定及說明，於法自有未合，從
      而被告對原告主張有違商標法第23條第13、14款之規定予
      以駁回，另原告提出異議時主張有違商標法第23條第1 項
      第11款規定之部分，其後則因未補正理由，該部分主張亦
      予駁回，原告對此部分並無爭執。
    2.系爭商標係由外文「KARIKIDDY 」、中文「卡洛吉蒂．吉
      弟」及一熊寶寶設計圖由上而下排列組成，而據爭商標或
      由單純「卡洛塔妮」、或由該中文與外文「Karihome」、
      「KARICARE」、「KARITANE」等，或再附加心形房子設計
      圖所聯合組成。二者相較，雖均有相同之中文「卡洛」或
      外文「KARI」，惟按中文「卡洛」為習知習見外國人姓名
      之中譯文，外文「KARI」依原告所稱則為紐西蘭毛利語「
      天上的聖水」之意，且觀諸被告電腦布林檢索資料，在據
      爭商標於78年申請註冊之前，已有廠商以中文「卡洛」或
      外文「KARI」結合其他文字或圖形作為商標圖樣於各類商
      品╱服務申准註冊，是以中文「卡洛」或外文「KARI」作
      為商標圖樣上文字之一部分申請註冊，並非原告所首先創
      用者。且系爭商標圖樣上之中文「卡洛吉蒂．吉弟」及外
      文「KARIKIDDY 」均為一整體文字，尚難將其文字割裂而
      與前揭據爭多件商標之中、外文相比較；況系爭商標除中
      、外文與據爭多件商標尚有區別外，另有一醒目之熊寶寶
      圖形，二者整體圖樣之設計意匠迥然有異，予人寓目印象
      明顯不同，以具有普通知識經驗之消費者，於購買時施以
      普通之注意，異時異地隔離觀察，均能輕易辨識相異之處
      ，無使人產生混同誤認之虞，應非屬構成近似之商標，縱
      二者使用於相同或類似之商品上，自亦無致相關公眾混淆
      誤認之虞，應無商標法第23條第1 項第12款規定之適用。
    3.至原告主張系爭商標有違商標法第57條第1 項第1款規定
      ，核屬另案問題，尚與本案無涉；又舉改制前行政法院77
      年判字第851號判決亦與本件案情不同；再訴舉最高行政
      法院93年度判字第586 號判決及改制前行政法院85年判字
      第2706號判決，核其商標圖樣與本件並不相同，案情各異
　　　，依商標個案拘束原則，原告尚不得比附援引執為本件應
      為異議成立之論據。
　　理  由
一、本件原告於93年7 月14日提出異議書但未備理由，主張系爭
    商標有違商標法第23條第1 項第11、12款之規定，嗣於93年
    8 月26日補充異議理由時，始追加主張系爭商標有違商標法
    第23條第13、14款之規定。因此，該追加異議理由主張系爭
    商標有違商標法第23條第13、14款部分，既已逾商標法第40
    條第1 項所規定「商標之註冊違反第23條第1 項或第59條第
    4 項規定之情形者，任何人得自商標註冊公告之日起3 個月
    內，向商標專責機關提出異議。」之期間，且該3 個月之異
    議期間係屬法定不變期間，除法律另有規定外，不得以任何
    理由予以伸長或縮短。則被告就原告追加異議系爭商標違反
    商標法第23條第1 項第13、14款部分為駁回之審定，於法核
    無不合。而商標法施行細則第34條第3 項規定：「原告於商
    標註冊公告之日起3 個月內，得變更或追加其主張之事實及
    理由。」僅係就商標法第40條第1 項所規定「商標之註冊違
    反第23條第1 項或第59條第4 項規定之情形者，任何人得自
    商標註冊公告之日起3 個月內，向商標專責機關提出異議。
    」作進一步細節性之規定，並未增加商標法所無之限制。原
    告主張商標法施行細則第34條第3 項增加其授權母法所無之
    限制，違反憲法第23條之法律保留原則，且不當侵害人民依
    憲法第16條享有之訴訟權等等，並非可採。
二、次按，商標「相同或近似於他人著名商標或標章，有致相關
    公眾混淆誤認之虞，或有減損著名商標或標章之識別性或信
    譽之虞者」不得註冊，為商標法第23條第1 項第12款所明定
    。又前揭商標法規定之適用以二造商標相同或構成近似為前
    提要件。次按，所謂「商標近似之意義係指二商標予人之整
    體印象有其相近之處，若其標示在相同或類似的商品/ 服務
    上時，具有普通知識經驗之消費者，於購買時施以普通之注
    意，可能會有所混淆而誤認二商品/ 服務來自同一來源或誤
    認不同來源之間有所關聯」（混淆誤認之虞審查基準5.2.1
    參照）。又商標給予商品/ 服務之消費者的印象，可以就商
    標整體的外觀、觀念或讀音為觀察。
三、經查，系爭商標圖樣係由外文「KARIKIDDY 」、中文「卡洛
    吉蒂．吉弟」及一熊寶寶設計圖形由上而下排列所組成，而
    據爭商標圖樣或由單純之中文「卡洛塔妮」所構成，或由該
    中文與外文「Karihome」、「KARICARE」、「KARITANE」等
    ，或再附加心形房子設計圖形所聯合組成。二者相較，雖均
    有相同之中文「卡洛」或外文「KARI」，惟按中文「卡洛」
    為習知習見外國人姓名之中譯文，外文「KARI」依原告所稱
    則為紐西蘭毛利語「天上的聖水」之意。參照被告於原異議
    卷所附電腦布林檢索資料顯示，在據爭商標於78年申請註冊
    之前，已有廠商以中文「卡洛」或外文「KARI」結合其他文
    字或圖形作為商標圖樣於各類商品╱服務申准註冊。因此，
    以中文「卡洛」或外文「KARI」作為商標圖樣上文字之一部
    分申請註冊，並非原告所首先創用。縱然部分廠商為原告關
    係企業，但仍有非屬原告或其所指關係企業使用中文「卡洛
    」或外文「KARI」之情形。且系爭商標圖樣上之中文「卡洛
    吉蒂．吉弟」及外文「KARIKIDDY 」均為一整體文字，並未
    特別凸顯「卡洛」及外文「KARI」，尚難將其文字割裂認為
    係其主要部分，而與上開據爭諸商標之中、外文相比較。況
    系爭商標除中、外文與據爭諸商標文字上之不同外，另有一
    引人注意之熊寶寶圖形足資區辨，二者整體圖樣之設計意匠
    迥然有異，予人寓目印象明顯不同，以具有普通知識經驗之
    消費者，於購買時施以普通之注意，應不難分別其來自不同
    之營業主體，異時異地隔離整體觀察，應非屬構成近似之商
    標，縱指定使用於同一或類似之商品，自亦無致相關公眾混
    淆誤認之虞，應無商標法第23條第1 項第12款規定之適用。
    本件依系爭商標中文、英文及圖形之整體組成與據爭商標圖
    樣之文字相較，不能認二者均有相同之中文「卡洛」或外文
    「KARI」即屬於近似，並非將該等商標之中文「卡洛」或外
    文「KARI」切割加以比較觀察，原告主張訴願決定認系爭商
    標與據爭商標不近似，係將中文「卡洛」或外文「KARI」切
    割加以比較觀察一節，並非可採。
四、依上所述，商標法第23條第1 項第12款規定之適用以二造商
    標相同或構成近似為前提，兩造商標既非近似，即無商標法
    第23條第1 項第12款之適用，該等條款其他要件如據爭商標
    是否已臻著名等亦已毋庸審究。從而被告以系爭商標之註冊
    無違商標法第23條第1 項第12款規定，而為異議不成立之處
    分，於法核無不合。訴願決定予以維持，亦屬妥適。原告主
    張前詞，請求撤銷訴願決定及原處分，並命被告為異議成立
    ，將系爭商標之註冊予以撤銷之處分，為無理由，應予駁回
    。至於原告所舉最高行政法院多件判決，或被告於其他評定
    案所持之見解，經核其等之商標圖樣與本件並不相同，案情
    有異，依商標審查個案拘束原則，自難比附援引，執為本件
    應為異議成立之論據。又原告所指系爭商標於實際使用時更
    予變換，並非善意部分，應屬是否有違商標法第57條第1 項
    第1 款問題，無從於本件加以論究。另原告於93年8 月26日
    補充異議理由時，對於系爭商標是否違反商標法第23條1項
    第11款部分並未補提理由，被告據此就該部分為駁回之處分
    ，於法亦無不合，原告就此部分表示不爭執（96年1 月31日
    準備程序筆錄參照），就該部分爰不另贅論，均併此敘明。
據上論結，本件原告之訴為無理由，爰依行政訴訟法第98條第3項
前段，判決如主文。
中　　華　　民　　國　　96　　年　 　3　　月　 29  　 日
                          第三庭審判長法　官  姜素娥
           　　　　　　　　　     　　法　官　曹瑞卿
           　　　　　　　　　     　　法　官  陳國成
上為正本係照原本作成。
如不服本判決，應於送達後20日內向本院提出上訴狀並表明上訴
理由，如於本判決宣示後送達前提起上訴者，應於判決送達後20
日內補提上訴理由書（須按他造人數附繕本）。
中　　華　　民　　國　　96　　年　 　3　　月　 30  　 日
      　　　　　　　　　   　 　      書記官  王英傑
